【裁判字號】    90,易,50
【裁判日期】    900131
【裁判案由】    竊盜等
【裁判全文】
臺灣桃園地方法院刑事判決                              九十年度易字第五號
    公  訴  人  臺灣桃園地方法院檢察署檢察官
    被      告  甲○○
右列被告因竊盜等案件，經檢察官提起公訴（八十九年度偵字第一七九九一號），本
院判決如左：
        主  文
甲○○連續踰越安全設備，於夜間侵入住宅竊盜，累犯，處有期徒刑壹年拾月。
        事  實
一、甲○○曾於民國七十五年間犯竊盜罪，經判處有期徒刑九月、緩刑三年確定，於
    緩刑期中不知悔改，又於七十七年間犯恐嚇罪，經判處有期徒刑四年確定，其前
    之竊盜罪，曾蒙中華民國七十七年罪犯減刑條例、中華民國八十年罪犯減刑條例
    二度減刑，減為有期徒刑二月又七日，其前之竊盜罪之緩刑宣告經撤銷後，前開
    二罪刑接續執行，於八十年八月一日假釋出監，甫於八十一年八月廿二日縮刑期
    滿；又於八十四年間因違反懲治盜匪條例，經台灣高等法院台中分院於八十五年
    四月五日判處有期徒刑五年確定，於八十七年五月七日假釋出監，甫於八十九年
    七月十三日縮刑期滿；又於八十八年因犯侵占遺失物罪、八十九年五月間因犯竊
    盜罪，經本院於八十九年八月廿二日判處有期徒刑四月、罰金三千元確定（本罪
    刑尚未執行完畢，不構成累犯）；猶不知悔改，復基於意圖為自己不法之所有之
    概括犯意，先於八十九年十一月七日下午四時許（公訴人誤為八十九年十一月八
    日凌晨二時許，應予更正），至新竹市○○街一四四號乙○○之住處旁，見其所
    有之機車之行李箱未關，徒手竊取乙○○置於其內之皮包一只（內有乙○○所有
    之國民身分證、健保卡各一張、慶豐商業銀行所核發卡號為000000000
    0000000號之信用卡及華僑商業銀行所核發卡號為0000000000
    000000號之信用卡各一枚）；甲○○又意圖為自己不法之所有，於同日上
    午八時許，至上海商業儲蓄銀行置於桃園縣中壢市某處之自動提款機，將所竊得
    之乙○○之前開慶豐商業銀行所核發之信用卡插入該自動提款機內，依乙○○置
    於皮包內之紙條上所載密碼，接續三次在該自動提款機之鍵盤上輸入該密碼，使
    該自動提款機誤認甲○○即係有權預借現金之馮輝德本人，因之如數分別借支新
    台幣（下同）五千元、二千元、二千元，共計九千元之現金。甲○○又承前同一
    意圖為自己不法之所有之概括犯意，於八十九年十一月十一日凌晨二時許，趁丁○○位於桃園縣楊梅鎮瑞路一四三巷七弄廿四號之住宅窗戶未上鎖，乃攀爬踰越
    該窗戶，侵入該住宅，竊取丁○○所有車號為Ｖ四－四二七六號之自用小客車之
    鑰匙、該車之防盜遙控器及住宅鑰匙一串後，再承前同一意圖為自己不法之所有
    之概括犯意，至屋外，用所竊得之前開自用小客車之鑰匙、該車之防盜遙控器，
    竊走該車。甲○○食髓知味，乃又承前同一意圖為自己不法之所有之概括犯意，
    於八十九年十一月廿日凌晨二時許，至桃園縣中壢市普慶里六鄰七十七之十號丙○○住處旁，見丙○○所有之機車之行李箱未關，徒手竊取丙○○置於其內之國
    民身分證一張、花旗商業銀行所核發卡號為0000000000000000
    號之信用卡及第一商業銀行所核發卡號為0000000000000000號
    之信用卡各一枚；甲○○又意圖為自己不法之所有，於同日下午一時許，駕駛其
    所竊得之Ｖ四－四二七六號自用小客車至桃園縣龍潭鄉○○路二三四號之「藍寶
    石銀樓」，佯欲購買項鍊一條，並出示前開所竊得之花旗商業銀行所核發予丙○○之信用卡以資刷卡付費，然店方認情況有異，未允甲○○刷卡付費，甲○○之
    詐欺犯行因之未遂，其乃走出店外，適為警當場查獲，並查扣其所竊得之Ｖ四－
    四二七六號自用小客車、丁○○之前開鑰匙一串及乙○○之前開由慶豐商業銀行
    及華僑商業銀行所核發之信用卡各一枚、丙○○之前開由花旗商業銀行、第一商
    業銀行所核發之信用卡各一枚及其之國民身分證一張。
二、案經桃園縣警察局平鎮分局報請臺灣桃園地方法院檢察署檢察官偵查起訴。
        理  由
一、訊據被告甲○○對於右開事實坦認無虛，核與被害人乙○○、丁○○、丙○○於
    警訊時之指訴相符，此外，並有贓物認領保管單三紙、消費（刷卡預借現金）明
    細查詢、車輛竊盜資料個別查詢報表－查詢車輛認可資料、車籍作業系統－查詢
    認可資料各一紙在卷可稽，本件事證明確，被告犯行足堪認定。
二、核被告所為，係犯刑法第三百二十條第一項之普通竊盜罪、第三百二十一條第一
    項第一款、第二款之加重竊盜罪、第三百三十九條之二第一項之以不正方法由自
    動付款設備取得他人之物罪、第三百三十九條第三項、第一項之詐欺取財未遂罪
    ；公訴人雖漏未引用刑法第三百三十九條第三項、第一項之條文，然其於起訴書
    犯罪事實欄中已明載被告之詐欺未遂犯行，自不影響本院審判之範圍。被告先後
    三次自自動提款機預借現金之犯行，係利用同一犯罪機會，在時間、空間密接不
    可分之狀況下，基於同一行為決意，接續犯之，為接續犯。被告所犯前開多次普
    通竊盜罪及一次加重竊盜罪，時間緊接，所犯又係構成要件相同之罪名，顯係基
    於概括犯意為之，為連續犯，以一罪論，應論以較重之加重竊盜罪，並依刑法第
    五十六條之規定，加重其刑。被告所犯前開各罪間，互有方法結果之牽連關係，
    為牽連犯，應依刑法第五十五條之規定，從最重之加重竊盜罪處斷。被告曾於七
    十五年間犯竊盜罪，經判處有期徒刑九月、緩刑三年確定，於緩刑期中不知悔改
    ，又於七十七年間犯恐嚇罪，經判處有期徒刑四年確定，其前之竊盜罪，曾蒙中
    華民國七十七年罪犯減刑條例、中華民國八十年罪犯減刑條例二度減刑，減為有
    期徒刑二月又七日，其前之竊盜罪之緩刑宣告經撤銷後，前開二罪刑接續執行，
    於八十年八月一日假釋出監，甫於八十一年八月廿二日縮刑期滿；又於八十四年
    間因違反懲治盜匪條例，經台灣高等法院台中分院於八十五年四月五日判處有期
    徒刑五年確定，於八十七年五月七日假釋出監，甫於八十九年七月十三日縮刑期
    滿，此有台灣高等法院被告全國前案紀錄表一紙在卷可稽，其於五年以內再犯本
    件之罪，為累犯，應依刑法第四十七條之規定，遞加重其刑。爰審酌被告身受國
    家緩刑、減刑、多次假釋恩典（此有台灣高等法院被告全國前案紀錄表一紙附卷
    可憑），猶不知痛改前非，竟於短短不至一月之期間內犯案多起，嚴重危及社會
    治安，其犯罪手段、犯罪動機、犯後自白等一切情狀，量處如主文所示之刑。至
    為警另扣案之鑰匙四支，被告供稱係其家中之鑰匙，非供犯罪之用，核諸被害人
    丁○○已具領其所失竊之鑰匙一串（包括丁○○所有車號為Ｖ四－四二七六號之
    自用小客車之鑰匙、該車之防盜遙控器及住宅鑰匙），被告所供尚堪採信，爰不
    予宣告沒收。
據上論斷，應依刑事訴訟法第二百九十九條第一項前段，刑法第五十六條、第三百二
十一條第一項第一款、第二款、第三百三十九條之二第一項、第三百三十九條第三項
、第一項、第五十五條、第四十七條，罰金罰鍰提高標準條例第一條前段，判決如主
文。
本案經檢察官鄭重文到庭執行職務
中      華      民      國      九十      年    一      月      卅一    日
                                臺灣桃園地方法院刑事第一庭
                                      法  官    曾  雨  明
右正本證明與原本無異。
如不服本判決，應於判決送達後十日內向本院提出上訴狀( 應附繕本 )，上訴於
臺灣高等法院。
                                      書記官    戴  育  萍
中        華        民        國     九十     年     二     月    六    日
附論罪科刑依據之法條：
刑法第三百二十一條第一項第一款、第二款
犯竊盜罪而有左列情形之一者，處六月以上五年以下有期徒刑：
一、於夜間侵入住宅或有人居住之建築物、船艦或隱匿其內而犯之者。
二、毀越門扇、牆垣或其他安全設備而犯之者。
第三百三十九條之二第一項
意圖為自己或第三人不法之所有，以不正方法由自動付款設備取得他人之物者，處三
年以下有期徒刑、拘役或一萬元以下罰金。
刑法第三百三十九條第三項
意圖為自己或第三人不法之所有，以詐術使人將本人或第三人之物交付者，處五年以
下有期徒刑、拘役或科或併科一千元（已提高十倍為一萬元）以下罰金。
以前項方法得財產上不法之利益或使第三人得之者，亦同。
前二項之未遂犯罰之。


司法院資訊處製作；財團法人民間司法改革基金會備份。
